【裁判字號】    96,訴,192
【裁判日期】    970711
【裁判案由】    撤銷股份移轉登記
【裁判全文】
臺灣新竹地方法院民事判決               96年度訴字第192號
原      告  丙○○
訴訟代理人  王志陽律師
被      告  乙○○
            甲○○
            張素真
共      同
訴訟代理人  成介之律師
複  代理人  丁○○
上列當事人間撤銷股份移轉登記事件，本院於民國97年6月26日
辯論終結，判決如下：
    主  文
被告乙○○與被告甲○○間就生旺實業股份有限公司之股權於民
國九十年十月十一日所為二千七百股之移轉行為，應予撤銷。
被告乙○○與被告張素真間就生旺實業股份有限公司之股權於民
國九十年十月十一日所為二千股之移轉行為，應予撤銷。
被告甲○○、張素真就第一、二項之撤銷，應向生旺實業股份有
限公司辦理股權移轉登記為被告乙○○所有。
訴訟費用由被告乙○○與甲○○連帶負擔十分之六，餘由被告乙
○○、張素真連帶負擔。
    事實及理由
一、原告起訴主張
（一）原告丙○○執有被告乙○○於民國84年4月17日簽發之本
      票乙紙，票面金額為新台幣（下同）一千萬元，到期日為
      84 年5月25日，經提示未獲付款後，原告聲請本票裁定，
      而由本院以84年度票字第1460號裁定准許強制執行。原告
      執該裁定及本票向本院聲請強制執行，而由本院以84年度
      執字第2913號清償票款強制執行事件受理在案，嗣因執行
      所得財產不足清償債權，本院核發94年9月7日新院月84
      執文字第2913號債權憑證予原告收執後執行程序終結。
（二）原告為聲請繼續強制執行被告乙○○僅剩之財產即被告乙
      ○○持有之生旺實業股份有限公司（以下簡稱生旺公司）
      股權，而向經濟部申請抄錄取得生旺公司變更登記表時，
      方得知被告乙○○將其所持有之生旺公司股權於91年8 月
      5日、90年10月11日分別移轉登記予訴外人王宗仁四千七
      百股、王麗芬三千股，乃向本院訴請撤銷其等間就生旺公
      司股權之移轉行為（本院94年度重訴字第175號）。於該
      案審理中，原告聲請本院向經濟部中部辦公室調取生旺公
      司自89年9月30日至93年10月25日止之公司變更登記表、
      股東、監察人名單及股東名冊，經濟部中部辦公室以95年
      3 月21日經中三字第09530891870號函檢送生旺公司登記
      案卷到院，原告聲請閱卷後，始另得知除被告乙○○除轉
      讓股權予訴外人王宗仁、王麗芬外，於90年10月11日（於
      84年執字第2913號案件執行中）亦將其所持有生旺公司，
      以買賣為由，移轉登記二千七百股股份予被告甲○○（被
      告乙○○之子）、移轉登記二千股予被告張素真（即被告
      甲○○配偶）。
（三）按債務人所為之無償行為，有害及債權者，債權人得聲請
      法院撤銷之。債務人所為之有償行為，於行為時明知有損
      害於債權人之權利者，以受益人於受益時亦知其情事者為
      限，債權人得聲請法院撤銷之，債權人依第1項或第2項之
      規定聲請法院撤銷時，得並聲請命受益人或轉得人回復原
      狀，但轉得人於轉得時不知有撤銷原因者不在此限，民法
      第244條第1項、第2項、第4項，定有明文。次按因故意或
      過失，不法侵害他人之權利者，負損害賠償責任，又負損
      害賠償責任者，除法律另有規定或契約另有訂定外，應回
      復他方損害發生前之原狀，民法第184條第1項、第213條
      第1項亦有明定。
（三）被告乙○○為免其僅剩財產即生旺公司股份遭原告聲請法
      院強制執行，而將所持有之股份，分次移轉登記予被告甲
      ○○、張素真，顯有損害於原告之債權，依據民法第二百
      四十四條及第一百八十四條第一項規定，請求法院擇一訴
      訟標的為原告勝訴判決，撤銷被告間之移轉行為，並將股
      份回復登記為被告乙○○所有。
（四）聲明：
      1.被告乙○○與被告甲○○間就生旺實業股份有限公司之
        股權於九十年十月十一日所為二千七百股之移轉行為，
        應予撤銷。
      2.被告乙○○與被告張素真間就生旺實業股份有限公司之
        股權於民國九十年十月十一日所為二千股之移轉行為，
        應予撤銷。
      3.被告甲○○、張素真就前開二項之撤銷，應向生旺實業
        股份有限公司辦理股權移轉登記為被告乙○○所有。
二、被告之抗辯
（一）被告乙○○與被告甲○○、張素真間雖有親屬關係，惟90
      年10月間，因被告乙○○所經營之訴外人生旺公司急需現
      金向法院提存擔保金，以免除扣押，因此出售其持有之股
      份籌措擔保金，惟仍希望該公司由家族繼續經營，因而陸
      續將股票出售予子女即被告甲○○、張素真、訴外人王麗
      芬、王宗仁。但被告甲○○、張素真、訴外人王宗仁一時
      無法籌措大筆現金向被告乙○○購買訴外人生旺公司股份
      ，因而向訴外人王麗芬商洽，由其以自有之房屋向銀行貸
      款借予被告甲○○、張素真及訴外人王宗仁，並由被告乙
      ○○直接指示將該筆款項用作生旺公司做為擔保金提存之
      用，而由訴外人王麗芬直接為生旺公司辦理提存手續。因
      此，被告乙○○與被告甲○○、張素真間之股份轉讓係有
      償行為。原告主張被告間之股份移轉行為係無償行為，應
      舉證證明之，如無法舉證，難認原告主張為真。
（二）債務人所為之有償行為，以行為時明知有損害於債權人之
      權利者，以受益人於受益時亦知其情事者為限，債權人得
      聲請法院撤銷之，民法第244條第2項定有明文。被告乙○
      ○出售股票取得與股份價值相當之價款，並非積極減少財
      產或消極增加債務，並未損及原告之債權。況被告轉讓股
      票時，距離原告聲請強制執行已有六、七年之久，苟被告
      確有損害原告債權之意，應於執行之初即為轉讓。且轉讓
      之時，生旺公司經營狀況不佳，其股票並無價值，亦為原
      告明知。原告因認為生旺公司於移轉經營權後，經營應有
      起色，即起訴請求撤銷被告間之移轉行為，縱然股份移轉
      後生旺公司之股票較移轉前之價值為高，亦不能認為移轉
      之時有損害債權之情。又被告間之股票移轉行為係有償行
      為，已如上述。被告乙○○生性嚴肅，自尊心強，其與原
      告間之財務糾紛，未輕易透露家人知悉，家人攝於權威亦
      不敢過問，因此，被告甲○○、張素真於受讓股票時均不
      知被告乙○○與原告間之債務糾葛。
（三）綜上，被告間之有償轉讓生旺公司股票行為，並無損害原
      告之債權，被告張素真、甲○○亦未知悉原告與被告乙○
      ○間之債務糾紛，故與民法第244條及184條規定之要件未
      符，原告請求撤銷被告間之轉讓行為及請求被告張素真、
      甲○○就受讓之股票為回復登記，為無理由，請求駁回原
      告之起訴。
三、本件不爭執之事實
（一）原告於84年間取得對被告乙○○1,000萬元及自84年6月1
      日起按年息6%計算利息之金錢債權，並聲請本票裁定。84
      年6月19日本院以84年度票字第1460號裁定准許強制執行
      。於強制執行中（本院84年度執字第2913號），被告乙○
      ○之財產，僅有新竹市○○段五七一之二二、五七一之二
      三二筆土地、坐落其上之門牌號碼新竹市○○路○段31弄
      647巷58號房屋一棟，及被告乙○○所持有之生旺公司股
      票12,400股。上開不動產經以6,300,000元拍定，經分配
      執行費、土地增值稅及第一順位抵押權中國農民銀行之欠
      款外，所餘之4,219,886元，原應分配抵押權登記之第二
      順位債權人林朝成，惟此部分經原告對被告乙○○、訴外
      人林朝成就上開不動產提起塗銷抵押權之訴，經主張第二
      順位抵押權債權額500萬元抵押權不存在，經本院84年度
      訴字第641號、台灣高等法院84年度上字第1648號、86 年
      度上更(一)字第216號、89年度上更(二)字第353號及最高法院
      91年度台上字第1448號判決，並於91年7月25日判決確定
      。原告亦對訴外人林朝成提起分配表異議之訴，請求就訴
      外人林朝成名下登記之前開500萬元抵押權、普通債權10
      萬元不得列入分配表受分配，經本院於92年8月12日以85
      年度訴字第403號分配表異議事件判決原告勝訴，嗣因訴
      外人林朝成未繳上訴裁判，由台灣高等法院93年度上字第
      821號裁定駁回上訴，再經最高法院於93年6月10日93年度
      台抗字第436號裁定駁回抗告確定。
（二）另原告據以聲請84年度票字第1460號本票強制執行裁定之
      本票，被告乙○○亦對原告提起確認本票債權不存在之訴
      ，經本院法院竹北簡易庭於91年9月12日駁回乙○○之訴
      ，再經本院合議庭於94年1月14日駁回上訴確定。
（三）上開訴訟確定後，原分配予訴外人林朝成之4,219,826元
      及提存利息等，改分配予原告，原告受償4,350,999元，
      其中65,650元為執行費用，原告與被告乙○○間之84年度
      執字2913號執行案件，於94年9月7日核發債權憑證予原告
      後，執行程序終結。
（四）90年10月以前，被告乙○○持有生旺公司12,400股，訴外
      人王宗仁（被告乙○○之子）持有2,000股、訴外人王麗
      芬持有2,700股；嗣被告乙○○於90年10月11日移轉其中
      700股予訴外人王宗仁，移轉2,700股予被告甲○○、移轉
      2,000股予被告張素真，被告乙○○持有之生旺公司股數
      成為7,000股。嗣被告乙○○於91年8月5日再移轉生旺公
      司股份4,000股予訴外人王宗仁，移轉3,000股予訴外人王
      麗芬，被告乙○○持有之生旺公司股數成為零股，訴外人
      王宗仁持有之生旺公司股數成為6,700股，訴外人王麗芬
      持有之生旺公司股數成為5,700股。上情有生旺公司變更
      登記表、財政部臺灣省北區國稅局91年度證券交易稅一般
      代徵稅額繳款書，繳款書及生旺公司之變更登記在卷可按
      （本院94年度重訴字第175號卷(一)第10-15、28-29頁，卷
      (二)第3-58頁）。
四、本件爭點
    1.原告提起撤銷被告間之生旺公司股份轉讓訴訟是否已經超
      過民法第245條規定之除斥期間？
    2.被告間之股權移轉行為，是否侵害原告之債權？
    3.被告間之股權移轉行為，係有償行為或無償行為？
    4.被告甲○○、張素真受移轉時，是否知悉有撤銷原因？
五、法院之判斷
（一）原告持有之本票雖在八十四年間取得本院84年度票字第
      1640號裁定准許強制執行，並在84年7月6日聲請強制執行
      ，由本院84年度執字第2913號執行案件執行，並查封執行
      被告乙○○名下之不動產，但被告乙○○旋即對原告提出
      本院84年度竹北簡字第63號確認本票債權不存在之訴，並
      於84年8月17日具狀向本院執行處聲請停止強制執行。而
      原告亦對訴外人林朝成提起塗銷抵押權之訴而由本院84年
      度訴字第641號案件審理，復訴外人段宏莒於84年10月26
      日就執行程序聲明異議。被告乙○○之上開不動產經多次
      拍賣，嗣於85年1月3日由訴外人段宏莒拍得。85年2月29
      日由被告乙○○與訴外人林朝成（被告查封拍賣不動產之
      第二順位抵押權人）聯名具狀請求就拍賣價金製作分配表
      分配。上開之確認本票不存在之訴及塗銷抵押權之訴，分
      別在94年1月14日及91年7月25日始確定，原告於94年間始
      獲分配等情，業據本院調閱本院執行處84年度執字第2913
      號卷，核閱無訛。依上所述，原告僅執行被告乙○○之不
      動產，即遭重重阻礙。原告抗辯因將心力投注於爭取拍賣
      不動產所得價金及進行各項訴訟，始未聲請執行被告乙○
      ○其他財產等語，應堪採信。原告如未聲請執行被告乙○
      ○其他財產，自不知被告乙○○持有之生旺公司股份變動
      之情形。原告與被告乙○○間之訟爭於94年間始均判決確
      定，原告始受分配拍賣所得價款，並在94年9月7日取得債
      權憑證。原告主張其在94年9月7日之後，為再執行被告乙
      ○○之財產，而聲請生旺公司之登記事項卡始發現被告乙
      ○○之股權業經轉讓，其中由訴外人王宗仁及王麗芬之股
      權變動情形得知被告乙○○曾經轉讓轉權予該二人，旋即
      於94年10月24日提起本院94年度重訴字第175號，請求撤
      銷被告乙○○與訴外人王宗仁、王麗芬間就生旺公司股份
      移轉訴訟。原告獲分配拍賣價金、取得執行名義、提起本
      院94年度重訴字第175號訴訟等事實，在時間上之密接性
      觀之，原告主張其係為接續執行被告乙○○之財產始發覺
      ，被告乙○○持有之生旺公司股份業經轉讓他人等情，尚
      不違常情，應堪採信。而據原告提出附卷之生旺公司登記
      事項卡，確實僅能得知被告乙○○所持有之股份成為零股
      ，無法得知受讓人為何人，有該公司登記事項卡在卷可參
      。而原告亦在本院94年度重訴字第175號撤銷股份移轉登
      記事件中聲請調取生旺公司之股東異動之相關資料，有本
      院94年度重訴第175號撤銷股份移轉登記事件之95年3月15
      日言詞辯論筆錄及承審法官批示調閱相關資料之報告單可
      參。如原告早已知悉被告乙○○之股份轉讓何人，應無再
      聲請上開案件承審法官調閱之理。故原告主張其在本院94
      年度重訴字第175號案件中調得生旺公司股東異動資料，
      經聲請閱卷後始知被告間之股份轉讓行為，應堪採信。本
      院94年度重訴第175號撤銷股份移轉登記事件調閱之生旺
      公司登記資料係於95年3月24日由經濟部以96年3月21日經
      中三字第09530891870號函檢送予本院94年度重訴第175號
      撤銷股份移轉登記事件之承審法官，有上開函文附於本院
      94年度重訴第175號撤銷股份移轉登記事件影印卷內可參
      。因此，原告知悉被告乙○○及被告甲○○、張素真間之
      股份轉讓事實，應係在95年3月21日之後，原告係在95年3
      月15日提起本件訴訟，有本院之收文章蓋於卷附之原告起
      訴狀可證，故原告提起本件訴訟尚未逾民法第245條之一
      年除斥期間。
（二）被告雖抗辯生旺公司之財產因遭原告聲請假扣押，被告乙
      ○○希望被告及訴外人王宗仁等人籌資提供反擔保，惟因
      被告等財務狀況亦不佳，因而商議由訴外人王麗芬以其名
      下之新竹香山房屋向銀行貸款450萬元，用以供被告甲○
      ○、張素真及訴外人王宗仁支付被告乙○○之股款，並依
      據被告乙○○之指示借予生旺公司，用以向法院辦理提存
      以撤銷假扣押，被告乙○○與被告甲○○、張素真間之股
      份轉讓係有償行為云云。惟原告否認訴外人王麗芬貸款所
      得之款項係借予被告甲○○、張素真及訴外人王宗仁給付
      股款等情。經查：
      1.90年10月11日被告乙○○之股份依序移轉700股、2,700
        股、2,000股予訴外人王宗仁、被告甲○○、張素真，
        而依序以70萬元、270萬元、200萬元之價格作價出賣（
        共計540萬元），嗣並向主管機關申報於90年10月11日
        辦理交割，此有生旺公司申報時所附之財政部臺灣省北
        區國稅局90年度證券交易稅一般代徵稅額繳款書可考（
        本院94年度重訴第175號撤銷股份移轉登記事件卷(二)第
        36-38頁）。此與被告所辯其與訴外人王宗仁以450萬元
        購買被告乙○○之5,400股生旺公司股票不符。
      2.又被告乙○○以出售股票為生旺公司籌措擔保金，自應
        出售具有資力者，訴外人王麗芬以房屋向銀行貸款，獲
        貸450萬元，被告乙○○理應將股份出售予訴外人王麗
        芬，由王麗芬取得股份，然90年10月11日訴外人王麗芬
        並未受讓任何股份，卻由無資力之被告甲○○、張素真
        及訴外人王宗仁向訴外人王麗芬借貸購買被告乙○○之
        股權，取得被告乙○○之股份，顯與常情未合。
      3.且彰化銀行於90年10月3日撥款450萬元予王麗芬帳戶，
        生旺公司於同日亦匯款50萬元入此帳戶，同日再由此帳
        戶開立面額500萬元由台灣銀行新竹分行為付款人之支
        票一紙，由訴外人王麗芬以生旺公司提存代理人身份持
        向法院辦理撤銷假扣押之擔保提存，該500萬元之提存
        人乃生旺公司，有訴外人王麗芬之彰化銀行活期儲蓄存
        款存摺影本、國庫存款收款書、台灣銀行新竹分行為發
        票人之面額500萬元支票及提存書等可稽（本院94年度
        重訴第175號撤銷股份移轉登記事件卷(二)第120、125-
        126頁）。由此資金流程觀之，生旺公司之擔保金，一
        部份為其自有之資金，另部分則為訴外人王麗芬之貸款
        。
      4.又訴外人王麗芬於90年10月3日為生旺公司辦妥前述提
        存後，生旺公司於90年10月31日電匯34,251元，以供支
        付同日應付銀行之放款利息34,251元；同年11月29日生
        旺公司又電匯34,251元，以供支付同日應付之銀行放款
        利息34,197元；同年12月26日生旺公司又電匯34,251元
        ，以供支付同日應付之銀行放款利息33,851元，有訴外
        人王麗芬之彰化銀行活期儲蓄存款存摺明細可證（本院
        94年度重訴第175號撤銷股份移轉登記事件卷(二)第120頁
        ）。復以；證人即生旺公司之會計楊晴惠於台灣高等法
        院96年度重上124號撤銷股份移轉登記事件審理時證述
        ，被告乙○○認為訴外人王麗芬之貸款利息應由生旺公
        司負擔，因此指示將利息給付予訴外人王麗芬，其即直
        接匯至王麗芬帳戶等語，有96年6月29日言詞辯論筆錄
        附於台灣高等法院96年度重上124號撤銷股份移轉登記
        事件卷內可參（該卷第128頁反面）。且被告甲○○亦
        於96年8月10日在台灣高等法院96年度重上124號撤銷股
        份移轉登記事件審理時證稱，訴外人王麗芬之貸款利息
        由生旺公司負擔，訴外人王麗芬沒有登記生旺公司股份
        ，以後生旺公司要清償450萬元予王麗芬等語，亦有該
        次言詞辯論筆錄附於台灣高等法院96年度重上124號撤
        銷股份移轉登記事件卷內可參。又被告張素真於96年6
        月29日於台灣高等法院96年度重上124號撤銷股份移轉
        登記事件審理中，證稱訴外人王麗芬之房屋貸款450萬
        元係借予被告乙○○等語，亦有該次筆錄附於台灣高等
        法院96年度重上124號撤銷股份移轉登記事件卷內可參
        。
      5.綜合上開資金給付及生旺公司給付貸款利息之流程，暨
        被告甲○○、訴外人楊晴惠於台灣高等法院96年度重上
        124號撤銷股份移轉登記事件之證詞，暨被告張素真亦
        在該案中證稱，王麗芬之貸款係借予被告乙○○等語，
        可知被告王麗芬之貸款450萬元應非借予被告甲○○、
        張素真及訴外人王宗仁。訴外人王麗芬向銀行貸款所得
        450萬元，由生旺公司負擔貸款利息，且需由生旺公司
        負責償還訴外人王麗芬，復以被告張素真亦證稱該款項
        非借予被告甲○○、張素真及訴外人王宗仁等人，可認
        定訴外人王麗芬貸款所得之450萬元應係借予訴外人生
        旺公司，非借予被告甲○○、張素真等人。故被告等人
        辯稱，該款項係借予被告甲○○、張素真及訴外人王宗
        仁用以向被告乙○○購買生旺公司股份，顯非事實，難
        以採信。
      6.綜上所陳，被告提出之90年10月11日股權移轉之股款支
        付證據，均無法證明被告甲○○、張素真於受讓被告乙
        ○○所持有之生旺公司股份時確有支付對價，故應認90
        年10月11日被告乙○○移轉生旺公司股份股予被告甲○
        ○、張素真之行為，應係無償行為。
（四）被告雖另抗辯，原告在執行程序中完全未查封被告乙○○
      所持有之生旺公司股票，係因生旺公司經營不善，該股票
      並無價值，因此，被告間轉讓股票並未侵害原告之債權。
      退步言，縱令生旺公司之股票確有價值，被告間於90年10
      月11日轉讓生旺公司股票時，當時乙○○名下尚有七千股
      之生旺股票並非完全無資力云云。經查，原告取得之執行
      名義係本票債權一千萬元，及自84年6月1日起至清償日止
      ，按年息百分之六計算之利息，有本院之84年度票字第
      1460號裁定可參。因此，90年10月11日被告轉讓生旺公司
      股票時，原告之債權額應為14,116,666元（本金一千萬元
      及六年四月又十日之利息4,116,666元），縱然扣除拍賣
      被告乙○○之不動產，原告所獲分配之金額4,285,349元
      （原告受償4,350,999元，但應扣除65,650元之執行費用
      ），斯時原告之債權額仍有9,831,317元。被告乙○○轉
      讓股票予被告甲○○及張素真及訴外人王宗仁後，被告乙
      ○○持有生旺公司股票僅剩7,000股。如以被告間轉讓股
      票價格每股一千元換算，被告乙○○之財產，僅剩七百萬
      元，尚不足以清償原告之債權。因此，被告乙○○於90
      年10月11日轉讓生旺公司股票予被告張素真及甲○○，應
      有害於原告之債權。
（五）綜上所述，被告乙○○於90年10月11日無償轉讓生旺公司
      股份2700股予被告甲○○、轉讓2000股予被告張素真，將
      致上訴人乙○○陷於無資力狀態，有害於原告本票債權之
      滿足。從而，原告依民法第244條第1項規定，請求撤銷被
      告乙○○與被告甲○○、及被告乙○○與被告張素真間之
      生旺公司股票轉讓行為，洵屬有據，應予准許。原告以民
      法第244條第1項之訴訟標的獲勝訴判決，其訴之目的已達
      ，其依選擇訴之合併型態，另行主張之民法第184條規定
      ，即無論述之必要。
（六）債權人行使撤銷權，除聲請法院撤銷詐害行為外，如有必
      要，並得聲請命受益人返還財產權及其他財產狀態之復舊
      ，此為民法第244條增訂第4項規定之立法理由。本件被告
      甲○○、張素真為被告乙○○之子、媳，且被告甲○○係
      負責生旺公司在大陸之業務，被告張素真係負責生旺公司
      人事業務等情，業據證人楊晴惠於台灣高等法院96年度重
      上字第124號案件96年6月29日審理時證稱無訛，有該次筆
      錄在卷可參。且被告甲○○於84年5月16日，被告乙○○
      之上開不動產遭原告假扣押時，曾至原告住家樓下恐嚇原
      告，經士林地方法院判處有期徒刑六月，經上訴台灣高等
      法院，駁回上訴而確定，有士林地方法院84年度易字第
      1929 號判決、台灣高法法院84年度上易字第5347號判決
      影本在卷可參，故被告乙○○與原告間之債務糾葛，被告
      甲○○知之甚稔，被告張素真為被告甲○○之配偶，被告
      甲○○因恐嚇罪遭判刑，就禍福與共之夫妻生活而言，係
      甚為重大之事件，該事件之始末，被告張素真亦無不知之
      理。又被告張素真於台灣高等法院96年度重上字第124號
      案件中亦證稱被告乙○○屢次向被告張素真及被告甲○○
      借款，顯見，被告甲○○及被告張素真均明知被告乙○○
      已經濟狀況不佳，而必須向兒女借款應急。被告乙○○在
      經濟狀況不佳之情況下，猶將名下生旺股份無償轉讓被告
      甲○○及被告張素真，被告甲○○、張素真亦知悉此情而
      受讓股份。故本件被告甲○○、張素真均知悉系爭股權移
      轉行為有撤銷之原因，則原告訴請被告甲○○、張素真應
      向生旺公司辦理股權移轉登記回復為上訴人乙○○所有，
      為有理由，亦應准許。
六訴訟費用負擔之依據：民事訴訟法第85條第2項。
中    華    民    國    97    年    7    月    11   日
                  民事第一庭    法  官  黃珮禎
以上正本係照原本作成。
如對本判決上訴，須於判決送達後20日內向本院提出上訴狀。
中    華    民    國    97    年    7     月    7     日
                                書記官  江靜玲


司法院資訊處製作；財團法人民間司法改革基金會備份。
